臺灣新北地方法院刑事判決
111年度審訴字第550號
公  訴  人  臺灣新北地方檢察署檢察官
被      告  陳孟德




上列被告因傷害案件，經檢察官提起公訴（111年度偵字第10995
號），被告於準備程序中對被訴事實為有罪之陳述，本院合議庭
裁定由受命法官獨任行簡式審判程序，並判決如下：
    主  文
陳孟德犯傷害罪，處拘役肆拾日，如易科罰金，以新臺幣壹仟元
折算壹日。
    事  實
一、陳孟德於民國110年11月28日16時許，在新北市○○區○○路0段
    00巷0號1樓，與鄰居廖文聰發生口角爭執，竟基於傷害人身
    體之犯意，徒手毆打廖文聰頭部及臉部，廖文聰因此受有左
    側頭臉部挫瘀傷合併輕度腦震盪、嘴唇擦挫傷等傷害。
二、案經廖文聰訴由新北市政府警察局三重分局報告臺灣新北地
    方檢察署檢察官偵查起訴。
　　理  由
一、按除被告所犯為死刑、無期徒刑、最輕本刑為3年以上有期
    徒刑之罪或高等法院管轄第一審案件者外，於第一次審判期
    日前之準備程序進行中，被告先就被訴事實為有罪之陳述時
    ，審判長得告知被告簡式審判程序之旨，並聽取當事人、代
    理人、辯護人及輔佐人之意見後，裁定進行簡式審判程序，
    刑事訴訟法第273條之1第1項定有明文。經核本件被告所犯
    係死刑、無期徒刑、最輕本刑為3年以上有期徒刑以外之罪
    ，其於準備程序中就被訴之事實為有罪陳述，經法官告知簡
    式審判程序之旨，並聽取公訴人及被告之意見後，本院合議
    庭依刑事訴訟法第273條之1第1項規定，裁定由受命法官獨
    任進行簡式審判程序，合先敘明。
二、上揭犯罪事實，業據被告陳孟德於本院審理時坦承不諱，核
    與證人即告訴人廖文聰於警詢時證述之情節大致相符，復有
    新北市立聯合醫院乙種診斷書、新北市政府警察局三重分局
    警備隊受理各類案件紀錄表、受（處）理案件證明單各1份
    、告訴人受傷照片1張（見偵卷第9頁、第11頁、第13頁、第
    14頁）附卷可資佐證，足認被告前開自白與事實相符，應可
    採信。本件事證明確，其犯行堪予認定，應依法論科。
三、論罪科刑：
  ㈠核被告所為，係犯刑法第277條第1項之傷害罪。
　㈡被告先後毆打告訴人頭部及臉部之數行為，係在密切接近之
    時間，在同一地點實施，各行為之獨立性極為薄弱，依一般
    社會健全觀念，在時間差距上，難以強行分開，在刑法評價
    上，應視為數個舉動之接續施行，應屬接續犯，而為包括之
    一罪。
　㈢爰審酌被告與告訴人係鄰居，僅因口角糾紛即率爾出手傷害
    告訴人，所為應予非難，兼衡其犯罪之動機、目的、手段、
    犯後於本院審理時坦承犯行之態度、告訴人所受傷勢程度，
    及被告國中畢業之智識程度、未婚，自陳從事木工、無需扶
    養他人、經濟狀況普通之生活情形（見被告個人戶籍資料、
    本院卷第75頁）等一切情狀，量處如主文所示之刑，並諭知
    易科罰金之折算標準。
據上論斷，應依刑事訴訟法第273條之1第1項、第299條第1項前
段，判決如主文。
本案經檢察官黃筵銘提起公訴，檢察官林亭妤到庭執行職務。
中　　華　　民　　國　　111 　年　　6 　　月　　21　　日
                  刑事第二十三庭  法 官  藍海凝
上列正本證明與原本無異。
如不服本判決，應於判決送達後20日內敘明上訴理由，向本院提
出上訴狀 (應附繕本) ，上訴於臺灣高等法院。其未敘述上訴理
由者，應於上訴期間屆滿後20日內向本院補提理由書「切勿逕送
上級法院」。
                                  書記官  彭姿靜
中　　華　　民　　國　　111 　年　　6 　　月　　23　　日
附錄本案論罪科刑法條全文：
中華民國刑法第277條
傷害人之身體或健康者，處5年以下有期徒刑、拘役或50萬元以
下罰金。
犯前項之罪，因而致人於死者，處無期徒刑或7年以上有期徒刑
；致重傷者，處3年以上10年以下有期徒刑。